# 请教陈版主，关于同一控制下合并引起的资本公积，股改调整

提问人：shenjiyuan 时间：2019-05-26 21:56:06
陈版主；
您好，我们审计过程中遇到一家企业，公司 2017 年收购控股股东控制下的一家公司90% 股权，由于属于同一控制下，当时我们根据净资产*收购股权比例-企业支付的价款，我们确认了一部分资本公积。
2018 年企业由有限责任公司变更为股份有限公司，实收资本 1 ： 1 ，转为股本，盈余公积、资本公积、未分配利润转为资本公积-股本溢价，其中同一控制下合并形成的资本公积转为资本公积-股本溢价。
但是我们在合并层面进行操作的时候，对于同一控制下的长期股权投资和资本公积进行抵消，导致合并层面资本公积-股本溢价小于母公司层面的资本公积-股本溢价。
请教陈版主，相关差异是否合适，我们的会计处理是否存在不当之处。

回答人：chenyiwei
你的处理基本合理。合并报表层面，由于被合并方盈余公积恢复等原因，资本公积的金额小于个别报表层面属于正常情况，且一般理解合并报表层面的资本公积也是允许出现负数余额的。